【裁判字號】    95,交易,70
【裁判日期】    950323
【裁判案由】    公共危險
【裁判全文】
臺灣士林地方法院刑事判決              95年度交易字第70號
公  訴  人  臺灣士林地方法院檢察署檢察官
被      告  甲○○
上列被告因公共危險案件，經檢察官提起公訴（94年度偵字第12
353 號），本院於準備程序進行中，被告就被訴事實為有罪之陳
述，經本院合議庭裁定由受命法官獨任進行簡式審判程序並判決
如下：
    主  文
甲○○服用酒類，不能安全駕駛動力交通工具而駕駛，累犯，處
有期徒刑陸月，如易科罰金以參佰元折算壹日。
    事  實
一、甲○○於民國91年間，因酒後駕車犯公共危險罪，經本院以
    91年度士交簡字第695 號判處罰金12,000元，如易服勞役以
    300 元折算1 日確定，於92年1 月14日繳清罰金執行完畢。
    復於94年間，因酒後駕車犯公共危險罪，經本院以94年度士
    交簡字第248 號判決拘役30日，如易科罰金以300 元折算1
    日確定，於94年7 月15日易科罰金執行完畢。又於94年間，
    因酒後駕車犯公共危險罪，經臺灣臺北地方法院以94年度店
    交簡字第183 號判處有期徒刑6 月，如易科罰金以300 元折
    算1 日確定，於94年10月4 日易科罰金執行完畢（構成累犯
    ）。詎仍不知悔改，明知服用酒類會導致不能安全駕駛動力
    交通工具，卻放縱己意，於94年11月5 日晚間6 、7 時許，
    在臺北縣汐止市○○路夜市飲用酒類後，已達不能安全駕駛
    動力交通工具之程度，猶於同日晚間，駕駛車號EX-1362 號
    自小客車行駛國道一號公路，置路上不特定行人及車輛安全
    於不顧。迨同日晚間8 時27分許，行經國道一號公路北向9.
    4 公里處（屬臺北縣汐止市），因車身左右搖擺，在車道上
    熄火，為警查獲，經當場以酒精測試器測試結果，測得呼氣
    酒精濃度高達每公升1.42毫克，已超過0.55毫克而達於不能
    安全駕駛之標準。
二、案經國道公路警察局第一警察隊報請臺灣士林地方法院檢察
    署檢察官偵查起訴。本院於準備程序進行中，被告就被訴事
    實為有罪之陳述，經本院合議庭裁定由受命法官獨任進行簡
    式審判程序。
    理  由
一、上揭事實，業據被告甲○○於本院審理時坦承不諱，並有酒
    精測試報告、測試觀察紀錄表各1 紙附卷可稽，查酒精對人
    體之影響程度，當呼氣酒精濃度達每公升0.50毫克時，將影
    響駕駛，當呼氣酒精濃度達每公升0.75毫克時，將造成思考
    、個性及行為改變，當呼氣酒精濃度達每公升1.0 毫克時，
    將造成中度中毒而有步態不穩、噁心嘔吐、精神混惑不清晰
    等症狀，當呼氣酒精濃度達每公升1.5 毫克時，將造成中度
    至重度中毒而有說話不清楚、感覺喪失、視力模糊等症狀，
    此有行政院國軍退除役官兵輔導委員會臺北榮民總醫院88年
    8 月8 日（88）北總內字第26868 號函1 份附卷可資佐證，
    而被告飲酒後呼氣酒精濃度經檢測高達每公升1.41毫克，堪
    認被告之生理狀況及駕駛能力已受酒精之影響，不足以應付
    駕駛交通工具之各種狀況，其駕駛行為將對其餘用路人造成
    一般之危險性，被告確因服用酒類而不能安全駕駛動力交通
    工具，本件事證明確，被告犯行堪以認定，應依法論科。
二、核被告所為，係犯刑法第185 條之3 服用酒類，不能安全駕
    駛動力交通工具而駕駛罪。查被告有事實欄所載之犯罪科刑
    執行紀錄，此有臺灣高等法院被告前案紀錄表在卷足憑，其
    受有期徒刑之執行完畢後，5 年以內再犯本件有期徒刑以上
    之罪，係屬累犯，應依刑法第47條之規定加重其刑。爰審酌
    被告一再酒後駕車，造成自身及用路人之危害，實屬非是、
    自稱為收垃圾之勞力工作者，本次與離婚配偶因債務問題產
    生爭執，心情煩悶才會飲酒，亦為不該、所幸本次並未發生
    車禍事故，未具體造成他人之生命、身體及財產上之損害、
    檢察官蒞庭時雖求處有期徒刑7 月至10月，惟衡量本條之法
    定刑度為1 年以下有期徒刑、拘役或3 萬元以下罰金，認判
    處有期徒刑6 月，若易科罰金，需繳納新臺幣16萬2 千元，
    以一般小康之家而言，金額非少，被告復自承家中尚有母親
    及子女待扶養，若無力繳納，則須入監服刑，非僅被告個人
    喪失自由，其家庭亦付出經濟上及情感上之代價，並審酌其
    生活狀況、智識程度等一切情狀，量處如主文所示之刑，並
    諭知易科罰金之折算標準，深切期待被告經此偵、審教訓，
    能徹底戒除酒後駕車之惡習，始不枉費本院量刑時斟酌再三
    之苦心。
據上論斷，依刑事訴訟法第273 條之1 第1 項、第299 條第1 項
前段，刑法第185 條之3 、第47條、第41條第1 項，罰金罰鍰提
高標準條例第2 條，判決如主文。
本案經檢察官林宏松到庭執行職務。
中    華    民    國    95    年    3     月    23    日
                  交通法庭法  官  黃潔茹
以上正本證明與原本無異
如不服本判決，應於判決送達後10日內，向本院提出上訴狀。
                          書記官  柳瑞宗
中    華    民    國    95    年    3     月    27    日
附錄本案論罪科刑法條：
中華民國刑法第185條
損壞或壅塞陸路、水路、橋樑或其他公眾往來之設備或以他法致
生往來之危險者，處五年以下有期徒刑，拘役或五百元以下罰金
。
因而致人於死者，處無期徒刑或七年以上有期徒刑。致重傷者，
處三年以上十年以下有期徒刑。
第 1 項之未遂犯罰之。


司法院資訊處製作；財團法人民間司法改革基金會備份。
